臺灣士林地方法院小額民事判決
                                 110年度士小字第2102號  
原      告  新安東京海上產物保險股份有限公司台北分公司

法定代理人  黃育漢
訴訟代理人  蕭曜昇
被      告  郭麟書

訴訟代理人  管禮  
上列當事人間請求侵權行為損害賠償事件，本院於民國110年11
月24日言詞辯論終結，並判決如下：
    主  文
原告之訴駁回。
訴訟費用新臺幣壹仟元由原告負擔。
    事實及理由
一、原告主張：被告於民國109年10月25日13時53分許，駕駛車
    牌號碼000-0000號自用小客車，行經臺北市○○區○○○路0段00
    巷00弄0號時，因倒車不慎，致與訴外人曾彥豪駕駛並所有
    ，由原告所承保之車牌號碼000-0000號自用小客貨車（下稱
    系爭車輛）發生碰撞，造成系爭車輛受損，因系爭車輛曾向
    原告投保車體損失險，事故發生時尚在保險期間內，故原告
    業已依前開保險契約賠付系爭車輛之必要修復費用，總計新
    臺幣（下同）67,334元（其中含工資：4,400元、塗裝：2,1
    00元、零件：60,834元），原告並依保險法第53條第1項取
    得代位求償權。為此爰依侵權行為損害賠償及保險代位請求
    權之法律關係起訴請求被告給付系爭車輛之修復費用，並聲
    明：被告應給付原告67,334元，及自起訴狀繕本送達翌日起
    至清償日止，按年息百分之5計算之利息。
二、被告則以：本件事故不明，應由原告負舉證責任，退萬步言
    ，縱使被告有肇事因素，維修費用過高，並不合理等語，資
    為抗辯，並聲明：原告之訴駁回。
三、得心證之理由：
  ㈠按當事人主張有利於己之事實者，就其事實有舉證之責任。
    但法律別有規定，或依其情形顯失公平者，不在此限，民事
    訴訟法第277條定有明文。民事訴訟如係由原告主張權利者
    ，應先由原告負舉證之責，若原告先不能舉證，以證實自己
    主張之事實為真實，則被告就其抗辯事實即令不能舉證，或
    其所舉證據尚有疵累，亦應駁回原告之請求。
  ㈡本件原告所主張之被告於上開時、地，駕車與原告承保之系
    爭車輛發生系爭車禍，造成系爭車輛受有損害等事實，為兩
    造所不爭執，並有卷附臺北市政府警察局交通警察大隊110
    年10月7日北市警交大事字第1103033058號函所檢附之道路
    交通事故現場圖、A3類道路交通事故調查紀錄表、當事人登
    記聯單、現場照片，及原告提出之行車執照、駕駛執照、車
    損照片、道路交通事故當事人登記聯單、初步分析研判表、
    現場圖、現場照片、統一發票、估價單等在卷可稽，此部分
    之事實，堪認為真正。原告固主張系爭車禍係因被告倒車不
    慎所致，被告應就系爭車輛之損害負賠償責任，然此為被告
    所否認，並以前詞抗辯，參照前開說明，自應由原告就被告
    有過失乙節，負實質舉證責任。
  ㈢本件原告雖主張系爭車禍係因被告倒車不慎所致，然系爭車
    禍為當事人自行息事案件，未予初步分析研判，此有道路交
    通事故初步分析研判表在卷可參（見本院卷第22頁），且原
    告保戶及被告於員警就前述交通事故調查時，均未就事故發
    生前之行進路線、方向、車道、位置、肇事經過、號誌及車
    速等為陳述，此參卷附臺北市政府警察局A3類道路交通事故
    調查紀錄表即明（見本院卷第50至52頁），被告辯稱系爭車
    禍事故不明等情，尚非無據，堪可採信，原告主張被告就系
    爭車禍有過失，應由被告負賠償責任乙情，因舉證不足，難
    認屬實，自非可採。
四、從而，原告依侵權行為及保險代位請求權之法律關係請求被
    告應給付原告67,334元，及自起訴狀繕本送達翌日起至清償
    日止，按年息百分之5計算之利息，為無理由，應予駁回。
五、本件係就民事訴訟法第436條之8第1項適用小額程序所為原
    告敗訴之判決，應依職權確定訴訟費用額為1,000元（第一
    審裁判費），應由原告負擔。
中　　華　　民　　國　　110 　年　　12　　月　　8 　　日
                  士林簡易庭法  官  莊明達
上列正本係照原本作成。
如不服本判決，應於送達後20日內，向本院提出上訴狀並應記載
上訴理由，表明關於原判決所違背之法令及其具體內容與依訴訟
資料可認為原判決有違背法令之具體事實，如於本判決宣示後送
達前提起上訴者，應於判決送達後20日內補提上訴理由書（須附
繕本）。
中　　華　　民　　國　  110 　年　  12　  月　　8     日
                            書記官  王淳平